---
title: "Resultados Agregados — Impacto da Escala 6×1 no Brasil"
output:
  html_document:
    theme: flatly
    toc: true
    toc_float: true
    number_sections: true
---

```{r setup, include=FALSE}
knitr::opts_chunk$set(echo = FALSE, message = FALSE, warning = FALSE)
library(tidyverse)
library(scales)
library(knitr)
library(kableExtra)

fmt_brl <- function(x) {
  case_when(
    abs(x) >= 1e9 ~ paste0("R$ ", number(x / 1e9, accuracy = 0.1, big.mark = ".", decimal.mark = ","), " bi"),
    abs(x) >= 1e6 ~ paste0("R$ ", number(x / 1e6, accuracy = 0.1, big.mark = ".", decimal.mark = ","), " mi"),
    TRUE          ~ paste0("R$ ", number(x,         accuracy = 1,   big.mark = ".", decimal.mark = ","))
  )
}

fmt_pct <- function(x) paste0(number(x * 100, accuracy = 0.1, decimal.mark = ","), "%")
```

```{r dados}
# RAIS 2024
rais <- read_csv("DADOS/rais_municipios_6x1.csv") |>
  filter(
    grupo_vinculo == "CLT",
    grupo_natureza_juridica %in% c("Administração direta municipal",
                                   "Administração indireta municipal"),
    !is.na(id_municipio)
  )

# SICONFI deflacionado (somente39)
siconfi_path <- if (file.exists("DADOS/SICONFI_6x1_novo_somente39_real2024.csv"))
  "DADOS/SICONFI_6x1_novo_somente39_real2024.csv" else
  "DADOS/SICONFI_6x1_novo_somente39.csv"

siconfi <- (if (grepl("real2024", siconfi_path))
  read_csv(siconfi_path)
else
  read_delim(siconfi_path, delim = ";",
             locale = locale(decimal_mark = ",", grouping_mark = "."))
) |>
  filter(ano <= 2024)

ultimo_ano_siconfi <- max(siconfi$ano)

# Último ano do SICONFI por município (para impacto indireto)
siconfi_ultimo <- siconfi |>
  filter(ano == ultimo_ano_siconfi)

# Totais nacionais SICONFI (último ano)
total_elem39    <- sum(siconfi_ultimo$elemento_39,           na.rm = TRUE)
total_desp_corr <- sum(siconfi_ultimo$despesa_corrente_total, na.rm = TRUE)

# Impacto direto nacional
direto_36 <- sum(rais$massa_salarial_excedente_36, na.rm = TRUE) * 13.3
direto_40 <- sum(rais$massa_salarial_excedente_40, na.rm = TRUE) * 13.3
```

# Contexto

Esta página apresenta os resultados agregados para o **Brasil** do impacto fiscal estimado da escala de trabalho 6×1. Os cálculos seguem a metodologia descrita na [página de metodologia](metodologia.html) e utilizam:

- **RAIS 2024** — vínculos CLT da Administração direta e indireta municipal
- **SICONFI `r ultimo_ano_siconfi`** (em R$ de 2024) — despesas com Elemento 39 (outros serv. de terceiros — pessoa jurídica) e despesa corrente total

---

# Impacto Direto

O impacto direto corresponde ao custo **anual** da folha de pagamento CLT dos municípios relacionado às horas trabalhadas acima do limiar de jornada, multiplicado por 13,3 para capturar 12 salários + 13º + adicional de férias.

```{r tabela_direto}
tibble(
  Cenário              = c("Limiar 36h/semana", "Limiar 40h/semana"),
  `Impacto Direto (R$)` = c(fmt_brl(direto_36), fmt_brl(direto_40))
) |>
  kable(align = c("l","r")) |>
  kable_styling(bootstrap_options = c("striped","hover","condensed"), full_width = FALSE)
```

---

# Impacto Indireto — Grade de Cenários

O impacto indireto é calculado como:

$$\text{Elem. 39 nacional} \times \alpha \times \beta$$

onde $\alpha$ = participação da folha nos custos do setor e $\beta$ = taxa de impacto da mudança de jornada.

**Elem. 39 total nacional (`r ultimo_ano_siconfi`):** `r fmt_brl(total_elem39)`

```{r grade_indireto}
props   <- c(0.75, 0.85, 0.95)
taxas   <- c(0.06, 0.08, 0.10, 0.12)

grade <- expand_grid(prop = props, taxa = taxas) |>
  mutate(indireto = total_elem39 * prop * taxa) |>
  mutate(
    col_label = paste0("α=", prop * 100, "%"),
    row_label = paste0("β=", taxa * 100, "%")
  ) |>
  select(row_label, col_label, indireto) |>
  pivot_wider(names_from = col_label, values_from = indireto) |>
  rename(`Impacto indireto` = row_label) |>
  mutate(across(where(is.numeric), fmt_brl))

grade |>
  kable(align = c("l","r","r","r")) |>
  kable_styling(bootstrap_options = c("striped","hover","condensed"), full_width = FALSE)
```

---

# Impacto Total e % sobre Despesa Corrente

Impacto total = Impacto direto + Impacto indireto.
Percentual calculado sobre a despesa corrente total nacional do último ano SICONFI.

**Despesa corrente total nacional (`r ultimo_ano_siconfi`):** `r fmt_brl(total_desp_corr)`

```{r tabela_total}
params <- list(
  list(limiar="36h", direto=direto_36),
  list(limiar="40h", direto=direto_40)
)

linhas <- map_dfr(params, function(p) {
  expand_grid(prop = props, taxa = taxas) |>
    mutate(
      Limiar    = p$limiar,
      Direto    = p$direto,
      Indireto  = total_elem39 * prop * taxa,
      Total     = Direto + Indireto,
      `% Desp.` = Total / total_desp_corr,
      `α`       = paste0(prop * 100, "%"),
      `β`       = paste0(taxa * 100, "%")
    )
})

linhas |>
  select(Limiar, `α`, `β`, Direto, Indireto, Total, `% Desp.`) |>
  mutate(
    Direto   = fmt_brl(Direto),
    Indireto = fmt_brl(Indireto),
    Total    = fmt_brl(Total),
    `% Desp.`= fmt_pct(`% Desp.`)
  ) |>
  kable(align = c("l","c","c","r","r","r","r")) |>
  kable_styling(bootstrap_options = c("striped","hover","condensed","bordered"),
                full_width = TRUE) |>
  collapse_rows(columns = 1:2, valign = "middle")
```

---

# Notas

- Valores em **R$ de 2024** (SICONFI deflacionado pelo IPCA médio anual via SIDRA tabela 1737).
- O impacto direto usa somente vínculos **CLT** da Administração direta e indireta municipal (RAIS 2024).
- O impacto indireto usa somente o **Elemento 39** (outros serv. de terceiros — pessoa jurídica) do SICONFI do ano `r ultimo_ano_siconfi`.
- Veja a [metodologia completa](metodologia.html) para detalhes dos parâmetros α e β.
