---
title: "Resultados Agregados — Impacto da Escala 6×1 no Brasil"
output:
  html_document:
    theme: flatly
    toc: true
    toc_float: true
    number_sections: true
---

```{r setup, include=FALSE}
knitr::opts_chunk$set(echo = FALSE, message = FALSE, warning = FALSE)
library(tidyverse)
library(scales)
library(knitr)
library(kableExtra)

fmt_brl <- function(x) {
  case_when(
    abs(x) >= 1e9 ~ paste0("R$ ", number(x / 1e9, accuracy = 0.1, big.mark = ".", decimal.mark = ","), " bi"),
    abs(x) >= 1e6 ~ paste0("R$ ", number(x / 1e6, accuracy = 0.1, big.mark = ".", decimal.mark = ","), " mi"),
    TRUE          ~ paste0("R$ ", number(x,         accuracy = 1,   big.mark = ".", decimal.mark = ","))
  )
}

fmt_pct <- function(x) paste0(number(x * 100, accuracy = 0.01, decimal.mark = ","), "%")

# Taxas fixas de impacto indireto por cenário
TAXA_40H <- 0.035   # 3,5%
TAXA_36H <- 0.107   # 10,7%
```

```{r dados}
# RAIS 2024 — somente CLT, adm direta + indireta municipal
rais <- read_csv("DADOS/rais_municipios_6x1.csv") |>
  filter(
    grupo_vinculo == "CLT",
    grupo_natureza_juridica %in% c("Administração direta municipal",
                                   "Administração indireta municipal"),
    !is.na(id_municipio)
  )

# SICONFI deflacionado (somente Elemento 39)
siconfi_path <- if (file.exists("DADOS/SICONFI_6x1_novo_somente39_real2024.csv"))
  "DADOS/SICONFI_6x1_novo_somente39_real2024.csv" else
  "DADOS/SICONFI_6x1_novo_somente39.csv"

siconfi <- (if (grepl("real2024", siconfi_path))
  read_csv(siconfi_path)
else
  read_delim(siconfi_path, delim = ";",
             locale = locale(decimal_mark = ",", grouping_mark = "."))
) |>
  filter(ano <= 2024)

ultimo_ano_siconfi <- max(siconfi$ano)

# Último ano do SICONFI — totais nacionais
siconfi_ultimo <- siconfi |> filter(ano == ultimo_ano_siconfi)
total_elem39    <- sum(siconfi_ultimo$elemento_39,            na.rm = TRUE)
total_desp_corr <- sum(siconfi_ultimo$despesa_corrente_total, na.rm = TRUE)

# Impacto direto nacional (× 13,3 para anualizar)
direto_40 <- sum(rais$massa_salarial_excedente_40, na.rm = TRUE) * 13.3
direto_36 <- sum(rais$massa_salarial_excedente_36, na.rm = TRUE) * 13.3

# Impacto indireto nacional
indireto_40 <- total_elem39 * TAXA_40H
indireto_36 <- total_elem39 * TAXA_36H

# Totais
total_40 <- direto_40 + indireto_40
total_36 <- direto_36 + indireto_36
```

# Contexto

Esta página apresenta os resultados agregados para o **Brasil** do impacto fiscal estimado da escala de trabalho 6×1. Os cálculos seguem a [metodologia](metodologia.html) e utilizam:

- **RAIS 2024** — vínculos CLT da Administração direta e indireta municipal
- **SICONFI `r ultimo_ano_siconfi`** (em R$ de 2024) — Elemento 39 (outros serv. de terceiros — pessoa jurídica) e despesa corrente total

São apresentados dois cenários fixos:

| Cenário | Limiar de jornada | Taxa de impacto indireto |
|---|---|---|
| **40h** | 40 horas/semana (CLT padrão) | 3,5% |
| **36h** | 36 horas/semana (proposta 6×1) | 10,7% |

---

# Resultados por Componente

**Elem. 39 total nacional (`r ultimo_ano_siconfi`):** `r fmt_brl(total_elem39)`

**Despesa corrente total nacional (`r ultimo_ano_siconfi`):** `r fmt_brl(total_desp_corr)`

```{r tabela_resultados}
tibble(
  Componente = c(
    "Impacto direto — folha CLT excedente × 13,3",
    "Impacto indireto — Elem. 39 × taxa",
    "Impacto fiscal total estimado (anual)",
    "% sobre despesa corrente total"
  ),
  `Cenário 40h` = c(
    fmt_brl(direto_40),
    fmt_brl(indireto_40),
    fmt_brl(total_40),
    fmt_pct(total_40 / total_desp_corr)
  ),
  `Cenário 36h` = c(
    fmt_brl(direto_36),
    fmt_brl(indireto_36),
    fmt_brl(total_36),
    fmt_pct(total_36 / total_desp_corr)
  )
) |>
  kable(align = c("l","r","r")) |>
  kable_styling(bootstrap_options = c("striped","hover","condensed","bordered"),
                full_width = FALSE) |>
  row_spec(3, bold = TRUE, background = "#1a3a5c", color = "white") |>
  row_spec(4, italic = TRUE, color = "#555")
```

---

# Notas

- Valores em **R$ de 2024** (SICONFI deflacionado pelo IPCA médio anual via SIDRA tabela 1737).
- O impacto direto usa somente vínculos **CLT** da Administração direta e indireta municipal (RAIS 2024).
- O impacto indireto usa o **Elemento 39** do SICONFI do ano `r ultimo_ano_siconfi` multiplicado pela taxa fixa do cenário (3,5% para 40h; 10,7% para 36h).
- Veja a [metodologia completa](metodologia.html) para a derivação das taxas.
